LUIS JHONATAN CUEVA ROJAS

Egresado de la carrera de sistemas con experiencia en desarrollo de software en el rol de FrontEnd, especializado en la implementación de aplicaciones web con React. Capacidad para liderar proyectos de software aplicando la guía PMI para obtener resultados óptimos. Actualmente, estoy ampliando mis conocimientos en inteligencia artificial aplicada al desarrollo web y ciencia de datos para complementar mi rol profesional. Apasionado por los datos y la tecnología.

CONTACTO

Correo: luis.j.cueva@gmail.com

• Celular: 930-472-478

• Portafolio: https://slinkter.github.io

• Repositorio: https://github.com/Slinkter

• LinkedIn: https://www.linkedin.com/in/luisjcueva

EDUCACIÓN

• Universidad de Lima: Egresado de Ing. De sistemas | 2010-2016

• **EDTEAM**: Ruta Android | 2018-2019

• PLATZI: Ruta FrontEnd y BackEnd | 2020-2023

• ICPNA: Ingles Intermedio completo (B2)

HABILIDADES

• FrontEnd: Git | HTML | CSS | JavaScript | React 18 | Tailwind CSS | Bootstrap | Charka UI

• BackEnd: Node.js | Express.js | SQL (MySQL) | NoSQL (MongoDB) | Firebase

• Lenguaje de programación: Java | JavaScript | SQL | Java Android | Python

• Certificaciones: SCRUM | Metodología Agiles | Excel

• Estudiando Actualmente: PMI | TypeScript | Figma | AWS | Azure | Al

EXPERIENCIA LABORAL

Frontend Junior | Glass & Aluminum Company S.A.C. | Enero 2023 – Diciembre 2023

- Rediseñé y desarrollé la página principal de la empresa utilizando React y Chakra UI, aumentando la tasa de conversión en un 15% y reduciendo el tiempo de carga en un 30%.
- Apliqué estrategias de SEO, logrando un aumento del 10% en las visitas a la página a través de Google Negocios.

Android Junior | Consulting ARSI E.I.R.L. | Julio 2019 – Abril 2021

- Diseñé y desarrollé ARSI APP Android, una aplicación educativa interna para empleados que incluía registro de usuarios, cursos en video y materiales en PDF, integrando la API de YouTube y Firebase para autenticación y manejo de datos.
- Desarrollé ARSI UT, una app para el monitoreo en tiempo real de la salud de los empleados, gestionando signos vitales como temperatura y saturación de oxígeno. Utilicé Firebase y Material-UI para crear una experiencia intuitiva y moderna.

Programador Web Junior | Consulting ARSI E.I.R.L. | Octubre 2018 – Junio 2019

- Rediseñé la página web de la empresa, logrando un incremento del 20% en el tráfico orgánico mediante la implementación de técnicas de SEO.
- Documenté el proceso de desarrollo de software según la guía PMI, mejorando la estructura y eficiencia del proyecto

Practicante de Sistema | Consulting ARSI E.I.R.L. | Abril 2018 - Septiembre 2018

- Brindé soporte técnico a diversas áreas de la empresa, mejorando la productividad en un 20% al optimizar el rendimiento de los equipos y la red interna.
- Implementé una nueva arquitectura de red y configuré usuarios en Windows Server, reduciendo un 30% las quejas relacionadas con problemas técnicos.
- Catalogué el inventario de equipos, gestionando la baja y reciclaje de equipos obsoletos para mantener un entorno de trabajo eficiente.